【裁判字號】    90,訴,1911
【裁判日期】    901128
【裁判案由】    毒品危害防制條例
【裁判全文】
臺灣臺中地方法院刑事判決                          九十年度訴字第一九一一號
    公  訴  人  臺灣台中地方法院檢察署檢察官
    被      告  甲○○
右列被告因違反毒品危害防制條例案件，經檢察官提起公訴（九十年度毒偵字第三二
三一號），及移送併辦（九十年度毒偵字第四三八九號），本院判決如左：
    主  文
甲○○連續施用第一級毒品，累犯，處有期徒刑拾月。扣案之海洛因一包（驗餘淨重
零點壹柒公克、包裝重零點參捌公克）沒收銷燬。
    事  實
一、甲○○曾於民國八十七年間，因違反麻醉藥品管理條例及賭博案件，分別經本院
    及臺灣高等法院臺中分院判處有期徒刑四月、七月確定，並經合併定執行刑為有
    期徒刑十月，甫於八十八年三月二十八日執行完畢；其又因一犯毒品危害防制條
    例第十條第二項之施用第二級毒品案件，經送觀察、勒戒後，認有繼續施用毒品
    之傾向，經本院以八十八年度毒聲字第六六七九號裁定送強制戒治，嗣經本院以
    八十九年度毒聲字第二０四一號裁定停止戒治，所餘期間付保護管束，前開保護
    管束期間並於八十九年十一月二十日期滿，由台灣台中地方法院檢察署檢察官於
    九十年一月十八日，以九十年度戒毒偵字第三六號為不起訴處分確定。詎甲○○
    猶不知悔改，復另行基於施用第一級毒品海洛因之概括犯意，自九十年三月底起
    至同年八月二十七日止，在其位於台中市○○區○○里○○路五二弄四號之住處
    及台中市○○區○○路二段二九之十三號等處，將海洛因摻入香菸後，以火點燃
    ，再以嘴將煙吸入體內之方式，連續施用第一級毒品海洛因多次。嗣先於九十年
    四月四日，為警採尿查獲；又於同年八月二十七日下午一時三十分許，在台中市
    南屯區○○路○段二九之十三號為警查獲，並扣得甲○○持有之海洛因一包（驗
    餘淨重．一七公克、包裝重０‧三八公克）。
二、案經臺中市警察局第四分局報告台灣台中地方法院檢察署檢察官偵查起訴及移送
    併辦。
    理  由
一、訊據被告甲○○於本院調查、審理時均坦承有上開連續施用海洛因之犯行不諱，
    而被告所持有之白色粉末一包（驗餘淨重．一七公克、包裝重０‧三八公克）
    ，經鑑定結果確屬毒品海洛因無訛，亦有法務部調查局鑑驗通知書一紙（編號:0
    00000000）在卷足參，而被告於九十年四月四日、同年八月二十七日，經警採尿
    送驗結果，均檢出嗎啡陽性反應（按海洛因施用後，經水解以嗎啡之型態被檢出
    ），亦分別有私立中山醫學院附設孫中山先生紀念醫院藥物濫用檢測中心出具之
    驗尿報告及台中市衛生局出具之煙毒尿液檢驗成績書各一件在卷足憑。又被告前
    因施用毒品案件，經送觀察、勒戒後，認有繼續施用毒品之傾向，經本院以八十
    八年度毒聲字第六六七九號裁定送強制戒治，嗣經本院以八十九年度毒聲字第二
    ０四一號裁定停止戒治，所餘期間付保護管束，前開保護管束期間並於八十九年
    十一月二十日期滿，由台灣台中地方法院檢察署檢察官於九十年一月十八日，以
    九十年度戒毒偵字第三六號為不起訴處分確定，有台灣台中地方法院檢察署刑案
    資料查註紀錄表及台灣高等法院被告全國前案紀錄表各一件附卷可按。本件事證
    明確，被告犯行堪以認定。
二、查海洛因為毒品危害防治條例第二條第二項第一款之第一級毒品。核被告所為，
    係犯毒品危害防制條例第十條第一項之施用第一級毒品罪。被告持有毒品海洛因
    之低度行為，為其施用之高度行為所吸收，不另論罪，其先後多次施用海洛因之
    犯行，時間緊接，犯罪構成要件相同，顯係基於概括犯意反覆為之，為連續犯，
    應以一罪論，並加重其刑。公訴人雖僅起訴被告於九十年四月四日為警採尿前該
    日或前數日某日止，在臺中縣市不詳地點，施用第一級毒品海洛因之事實，就其
    餘犯罪事實未經起訴，惟被告就各該部分，既分別與起訴部分有連續犯之裁判上
    一罪關係，為起訴效力所及，本院自應併予審理。查被告曾於八十七年間，因違
    反麻醉藥品管理條例及賭博案件，分別經本院及臺灣高等法院臺中分院判處有期
    徒刑四月、七月確定，並經合併定執行刑為有期徒刑十月，甫於八十八年三月二
    十八日執行完畢，有台灣台中地方法院檢察署刑案資料查註紀錄表及台灣高等法
    院被告全國前案紀錄表各一件附卷可按，其於五年內再犯本件有期徒刑以上之罪
    ，為累犯，應依法遞加重其刑。爰審酌被告於第一次觀察勒戒後，因有繼續施用
    傾向，復送強制戒治，於戒治期滿後，猶故態復萌，再施用毒品不輟，無視於毒
    品對於自身健康之戕害及國家對於杜絕毒品犯罪之禁令，惡性非輕，並審酌被告
    施用毒品之次數、犯後坦承犯行等一切情狀，量處如主文所示之刑，以資懲儆。
    扣案之海洛因一包（驗餘淨重．一七公克、包裝重０‧三八公克），係當場查
    獲之毒品，爰依毒品危害防治條例第十八條第一項前段規定宣告沒收銷燬。
據上論斷，應依刑事訴訟法第二百九十九條第一項前段，毒品危害防制條例第十條第
一項、第十八條第一項前段、第二十三條第二項前段，刑法第十一條前段、第五十六
條、第四十七條，判決如主文。
中      華      民      國    九十      年     十一     月    二十八    日
                                台灣台中地方法院刑事第三庭
                                  審判長法  官  唐  光  義
                                        法  官  黃  峻  隆
                                        法  官  黃  炫  中
右正本證明與原本無異。
如不服本判決，應於判決送達後十日內向本院提出上訴狀，上訴於臺灣高等法院臺中
分院( 須附繕本 )。
                                        書記官
中      華      民      國    九十      年     十一     月    二十八    日


司法院資訊處製作；財團法人民間司法改革基金會備份。
